臺灣臺北地方法院交通事件裁定　　　　　　　　　　九十三年度交聲字第二六二號
　　異 議 人即
　　受 處 分人　甲○○
右列受處分人因違反道路交通管理處罰條例案件，對於臺北市交通事件裁決所中華民
國九十三年二月二十四日所為之處分（原處分案號：北市裁三字第裁二二─Ｉ00
000000號），聲明異議，本院裁定如左：
    主      文
異議駁回。
    理      由
一、按「汽車駕駛人，有左列情形之一者，處新臺幣（下同）六千元以上一萬二千元
    以下罰鍰，並當場禁止其駕駛及扣留其車輛牌照：一、未領有駕駛執照駕車者」
    ，道路交通管理處罰條例第二十一條第一項第一款定有明文。且「車輛指在道路
    上以原動機行駛之汽車（包括機器腳踏車）或以人力、獸力行駛之車輛」；「汽
    車指在道路上不依軌道或電力架線而以原動機行駛之車輛（包括機器腳踏車）」
    ，道路交通管理處罰條例第三條第八款、道路交通安全規則第二條第一項第一款
    均定有明文。
二、本件異議人即受處分人甲○○於民國九十二年十一月十三日下午二十三時十五分
    許，與楊采蓉共同騎乘ＫＥＨ─一八三重型機車，於彰化縣大村鄉○○路一五五
    號附近，原駕駛人楊采蓉騎乘上述車輛後載異議人教導學習騎機車，楊采蓉先將
    右手放開改由受處分人加油門，再放開左手，讓整部車由受處分人由後座操作駕
    駛，惟就在受處分人雙手接手駕駛時，因前座楊采蓉擋住視線，致不能注意車前
    狀況，重心不穩故掉進水溝而肇事，經警舉發「未領有駕駛執照騎乘機車」之違
    規，經將舉發單送達於受處分人後，受處分人固於舉發通知單上所載應到案日期
    前向原處分機關提出申訴，經原處分機關請舉發單位調查結果，仍認受處分人有
    前開違規行為，原處分機關乃依道路交通管理處罰條例第二十一條第一項第一款
    規定，於九十三年二月二十四日裁處受處分人罰鍰六千元。
三、聲明異議意旨略以其並未實際駕駛，當時均係由前座的楊采蓉駕駛，且後來楊采
    蓉亦將雙手放置於異議人手上，所以主控權人係楊采蓉而非異議人云云。
四、訊據異議人對於未領有駕駛執照固予承認，惟矢口否認有何駕駛之行為，辯稱當
    時從頭到尾均是案外人楊采蓉騎乘機車，其才有主控權，異議人僅坐在後座並無
    法操控，亦不清楚前面路況云云。惟查，證人即當時騎乘機車跟隨在異議人旁之
    黃信維，於本院訊問中結證稱：「（問：當時在前座的人是誰？）楊采蓉，甲○
    ○一直是坐在後座，在一開始併排騎乘的時候，我和甲○○、楊采蓉有邊在說話
    ，我有聽到楊采蓉叫甲○○來練習騎車。‧‧‧（問：怎麼練習？）甲○○的手
    伸到前面去練習讓甲○○催油門。‧‧‧一開始好像只有右手，然後他的左手就
    伸到前面，大概十幾二十幾秒，甲○○的左手就伸到前面去握住機車左邊的把手
    。」等語（見本院卷九十三年五月二十七日訊問筆錄第四頁），足證異議人既有
    將雙手置於前車前座駕駛把手上，且右手亦掌握住油門，當有控制並駕駛該機車
    之情，是異議人所辯並未駕駛云云，並不足採。從而本件事證明確，異議人之違
    規行為堪予認定。
五、綜上所述，異議人即受處分人確有在前揭時地未領有駕駛執照駕車之違規行為，
    從而原處分機關依前揭道路交通管理處罰條例第二十一條第一項第一款逕行裁處
    異議人即受處分人罰鍰六千元，核無違誤。本件異議人之異議為無理由，應予駁
    回。
據上論斷，應依道路交通案件處理辦法第十九條，裁定如主文。
中　　　華　　　民　　　國　　九十三　　年　　　六　　　月　　　九　　　日
                                      臺灣臺北地方法院交通法庭
                                          法  官  吳冠霆
右正本證明與原本無異。
如不服本裁定，應於裁定送達後五日內向本院提出抗告狀。
                                          書記官  楊文祥
中　　　華　　　民　　　國　　九十三　　年　　　六　　　月　　　九　　　日
